【裁判字號】    90,訴更,5
【裁判日期】    901224
【裁判案由】    毒品危害防制條例
【裁判全文】
臺灣桃園地方法院刑事判決                              九十年度訴更字第五號
    公  訴  人  臺灣桃園地方法院檢察署檢察官
    被      告  甲○○
右列被告因違反毒品危害防制條例案件，經檢察官提起公訴（八十九年度毒偵字第二
０七四號、第二二九一號），經本院判決公訴不受理（八十九年度訴字第一一０三號
），嗣上訴由臺灣高等法院以九十年度上訴字第九六六號撤銷原判決並發回本院，及
併案審理（九十年度毒偵字第一三六七號、第三一九０號），本院判決如左：
    主  文
甲○○連續施用第貳級毒品，處有期徒刑玖月，扣案之第貳級毒品安非他命貳拾包（
驗餘淨重壹捌貳點陸伍肆肆公克），沒收銷燬之；扣案之分裝袋貳拾捌個、吸食器一
組，均沒收。
其餘被訴施用第壹級毒品部分，無罪。
    事  實
一、甲○○前於民國八十八年四月間，因施用第二級毒品安非他命案件，經本院以八
    十八年度毒聲字第二０九二號裁定送臺灣桃園看守所附設勒戒處所觀察、勒戒後
    ，認無繼續施用毒品之傾向，由臺灣桃園地方法院檢察署（下簡稱桃園地檢）以
    八十八年度偵字第五七０八號為不起訴處分確定，又於八十八年八月間，因施用
    第一級、第二級毒品案件，經本院以八十八年度毒聲字第四八一七號裁定送觀察
    、勒戒後，認有繼續施用毒品傾向，經本院以八十八年度毒聲字第五二九九號裁
    定送強制戒治，復於八十九年一月二十一日經本院以八十九年度毒聲字第四二一
    號裁定停止戒治付保護管束中。竟基於施用第二級毒品安非他命之概括犯意，在
    保護管束期間之八十九年一月三十一日起至九十年八月十一日止，連續在其當時
    位於桃園縣桃園市○○路五九三號七樓之三租屋處及京城賓館等地，以火燒嗅聞
    煙氣方式，多次施用第二級毒品安非他命。嗣於下述時地為警分別查獲：（一）
    八十九年四月二日凌晨零時二十分，在桃園縣桃園市○○路八七八號京城賓館五
    一三室內當場查獲，並扣得其所有供施用之安非他命六包（驗餘淨重四點八一五
    一公克）及分裝袋二十八個；（二）八十九年四月十三日下午五時四十分許，在
    桃園縣桃園市○○路四六三巷一號之三林志昌住處，當場查獲甲○○、林志昌及
    沈貴鳳（林志昌、沈貴鳳均由檢察官另案偵辦），並在林志昌房內查扣非甲○○
    所有與其無關聯之安非他命一包（驗餘淨重零點五二零五公克）、削尖吸管一支
    、注射針筒一支及吸食器一組；（三）八十九年八月二十二日凌晨二時三十分許
    ，在桃園縣桃園市○○路二五八號香君賓館二一一號室內當場查獲，並扣得其所
    有供施用之安非他命一包（驗餘淨重九點零八九三公克）；（四）九十年八月十
    一日下午八時十分許，在桃園縣桃園市○○路五九三號七樓之三當場查獲，並扣
    得其所有供施用之安非他命十三包（驗餘淨重一百六十八點七五公克）及吸食器
    一組，並查獲上情。
二、案經桃園縣警察局楊梅分局報告臺灣桃園地方法院檢察署檢察官偵查起訴。
    理  由
壹、有罪部分：
一、訊據被告甲○○就其於經檢察官不起訴處分及本院裁定停止戒治後，復於右揭時
    地連續施用第二級毒品安非他命之事實坦認不諱，且其親自採集之尿液經警及本
    院送桃園縣衛生局及法務部調查局鑑驗結果，均呈甲基安非他命陽性反應，此有
    桃園縣衛生局八十九年四月七日、八十九年六月五日不法藥物尿液檢定書及法務
    部調查局九十年十月十一日（９０）陸（一）字第９００６５９０三號鑑驗通知
    書各乙紙附卷可稽（八十九年度毒偵字第二０七四號卷第三十一頁、八十九年度
    毒偵字第二二九一號卷第三十二頁及本院卷參照），而被告於前揭第一、三、四
    次為警查獲時所扣得之白色結晶，經本院送憲兵司令部刑事鑑識中心及內政部警
    政署刑事警察局鑑定結果，均含有甲基安非他命成分，此有該中心九十年十月三
    十一日（９０）綱得字第１４３０５號、第１４３０６號鑑驗通知書及該局九十
    年十月十五日刑鑑字第１８４１３５號鑑驗通知書各乙份附於本院卷可稽，是有
    第二級毒品二十包（驗餘淨重一八二點六五四四公克）扣案足資佐證，另有扣案
    之分裝袋二十八個、吸食器一組可證，被告連續施用第二級毒品事證明確。而被
    告前因施用毒品，分經檢察官為不起訴處分後，復於五年內再度施用第一、二級
    毒品經送觀察勒戒後，認有繼續施用毒品傾向，經本院裁定送被告強制戒治，嗣
    後於八十九年一月二十一日停止戒治，所餘戒治期間付保護管束，此有臺灣高等
    法院被告全國前案紀錄表一紙在卷可按，其復於保護管束期間再犯本案，乃係已
    為三犯以上，其右揭犯行已足堪認定，應予依法論科。
二、核被告所為，係犯毒品危害防制條例第十條第二項之施用第二級毒品罪。公訴意
    旨認被告係於八十九年四月二日前四日內某時起至同年月十三日前四日內某時施
    用第二級毒品，惟經本院審理結果認被告施用第二級毒品之時間，係自八十九年
    一月三十一日起至九十年八月十一日止，就公訴人未予起訴及併案審理部分，本
    院認與已經起訴且判決有罪部分有連續犯之裁判上一罪關係，本院自應併予審判
    ，附此敘明。又被告為吸食而非法持有第二級毒品安非他命，進而施用，其持有
    之低度行為應被施用之高度行為所吸收，不另論其非法持有毒品之罪。再被告先
    後多次施用第二級毒品犯行，時間緊接，犯罪構成要件相同，顯係基於概括犯意
    為之，為連續犯，應依刑法第五十六條之規定以一罪論，並加重其刑。爰審酌被
    告前經不起訴處分後，仍不知悔改、警惕，猶繼續施用毒品，惟其施用毒品係自
    戕行為，尚無危害他人，且犯後已坦承犯行等一切情狀，核情量處如主文所示之
    刑。
三、扣案之第二級毒品安非他命二十包（驗餘淨重一八二點六五四四公克），為被告
    所有之毒品，應依毒品危害防制條例第十八條第一項前段之規定沒收銷燬之。又
    扣案之吸食器一組及分裝袋二十八個，據被告自承係其所有且均係方便供施用毒
    品安非他命所用之物，惟上開物品均非專供施用毒品所用工具，業據其供明在卷
    ，爰併依刑法第三十八條第一項第二款之規定宣告沒收。至為警第二次查獲時當
    場所查扣之如事實欄所示之毒品及相關物品，被告否認皆非其所有，且乏證據足
    資證明上開物品係被告所有供犯本罪所用之物，爰不為沒收之諭知，附此敘明。
貳、無罪部分：
一、公訴意旨另以被告於八十九年四月二日凌晨零時二十分許前二十六小時內某時，
    在不詳地點施用第一級毒品海洛因一次，因認被告另涉有施用第一級毒品海洛因
    罪嫌。按犯罪事實，應依證據認定之，無證據不得推定其犯罪事實；又不能證明
    被告犯罪者，應諭知無罪之判決，刑事訴訟法第一百五十四條、第三百零一條第
    一項分別定有明文。本件公訴人認被告涉有施用第一級毒品海洛因罪嫌，係以被
    告尿液送驗結果呈嗎啡陽性反應，並有附卷之桃園縣衛生局八十九年四月七日、
    六月五日不法藥物尿液檢定書可稽。惟查：訊據被告堅詞否認曾於上開時間有施
    用第一級毒品海洛因之犯行，且被告於八十九年四月二日經警採集之尿液經送桃
    園縣衛生局鑑定，並未作嗎啡測試，而該尿液經本院送法務部調查局鑑定結果，
    係呈嗎啡陰性反應，此有桃園縣衛生局八十九年四月七日不法藥物尿液檢定書及
    法務部調查局九十年十月十一日（９０）陸（一）字第９００６５９０３號檢驗
    通知書各乙紙附卷可稽（八十九年度毒偵字第二０七四號卷第三十一頁、本院卷
    參照），因此公訴人指訴被告尿液送驗結果呈嗎啡陽性反應乙節，尚有誤會；再
    公訴人指稱之八十九年六月五日不法藥物尿液檢定書，係被告於八十九年四月十
    三日為警查獲時所採集尿液送鑑定之結果，該次鑑定不僅未作嗎啡測試，此有桃
    園縣衛生局八十九年六月五日不法藥物尿液檢定書附卷可稽（八十九年度毒偵字
    第二二九一號卷第三十二頁參照），且該次驗尿報告結果亦與被告是否曾於八十
    九年四月二日凌晨零時二十分許前二十六小時內某時施用第二級毒品無涉，是公
    訴人此一所指，亦有誤會。此外，復查無其他積極證據足資證明被告確有施用第
    一級毒品海洛因之行為，參諸前開法條規定，就此部分不能證明被告犯罪，應依
    法諭知無罪之判決。
據上論斷，應依刑事訴訟法第二百九十九條第一項前段、第三百零一條第一項，毒品
危害防制條例第十條第二項、第二十條第三項、第十八條第一項前段，刑法第十一條
前段、第五十六條、第三十八條第一項第二款，判決如主文。
本案經檢察官錢明婉到庭執行職務
中      華      民      國    九十      年     十二     月    二十四    日
                                     臺灣桃園地方法院刑事第六庭
                                         審判長法  官  周 政 達
                                               法  官  林 春 鈴
                                               法  官  簡 婉 倫
右正本證明與原本無異。
如不服本判決，應於判決送達後十日內向本院提出上訴狀( 應附繕本 )，上訴於
臺灣高等法院。
                                               書記官  王 泰 元
中      華      民      國    九十      年     十二     月    三十一    日
附錄本案論罪科刑法條：
毒品危害防制條例第十條
施用第一級毒品者，處六月以上五年以下有期徒刑。
施用第二級毒品者，處三年以下有期徒刑。


司法院資訊處製作；財團法人民間司法改革基金會備份。
